【裁判字號】    99,訴,940
【裁判日期】    991220
【裁判案由】    毒品危害防制條例
【裁判全文】
臺灣臺中地方法院刑事判決               99年度訴字第940號
公  訴  人  臺灣臺中地方法院檢察署檢察官
被      告  朱億倫
選任辯護人  廖志祥律師
上列被告因毒品危害防制條例案件，經檢察官提起公訴（98年度
偵字第21651號），本院判決如下：
    主    文
朱億倫犯如附表所示之罪，均為累犯，各處如附表所示之刑（含
從刑），應執行有期徒刑貳拾年。未扣案之販賣第一級毒品所得
財物新臺幣貳萬壹仟元沒收，如全部或一部不能沒收時，以其財
產抵償之。
    犯罪事實
一、朱億倫前因竊盜等案件，經臺灣苗栗地方法院以92年度苗簡
    字第369號簡易判決判處有期徒刑6月，上訴後，經同院第二
    審地方法院合議庭以92年度簡上字第53號撤銷原判決，改判
    處有期徒刑8年，再經臺灣高等法院臺中分院以93年度上訴
    字第83號判決撤銷原判決，改判處有期徒刑5年，復經最高
    法院以93年度台上字第2844號撤銷原判決，發回更審，經臺
    灣高等法院臺中分院以93年度上更一字第116號撤銷原判決
    ，改判處有期徒刑4年6月，末經最高法院以94年度台上字第
    56 號判決駁回上訴確定後，送監執行，嗣於民國96年11月
    30日縮刑期滿執行完畢，詎仍不知悔改，明知海洛因為毒品
    危害防制條例所列之第一級毒品，非經許可不得持有、販賣
    ，竟基於販賣海洛因以營利之各別犯意，並以門號00000000
    00號行動電話作為販賣第一級毒品海洛因之聯絡工具，於如
    附表一（編號1至14）、附表二（編號1至4）及附表三（編
    號1至3）所示時、地販賣第一級毒品海洛因予林世壹、張志
    誠及洪聖祐、陳漢政等人，嗣經警循線查獲上情。
二、案經臺灣臺中地方法院檢察署檢察官指揮臺中市警察局偵查
    起訴。
    理   由
一、證據能力方面：
（一）按被告以外之人於審判中有滯留國外或所在不明而無法傳
      喚或傳喚不到者，其於檢察事務官、司法警察官或司法警
      察調查中所為之陳述，經證明具有可信之特別情況，且為
      證明犯罪事實之存否所必要者，得為證據，刑事訴訟法第
      159條之3第3款定有明文。查證人張志誠於本院審理時，
      經傳喚、拘提無著，有送達證書及拘提報告在卷為憑，足
      認證人張志誠因所在不明而無法傳喚，本院審酌其於警詢
      時所為之陳述為證明被告販賣第一級毒品海洛因予證人張
      志誠之犯罪事實所必要，且其接受員警詢問時，查無跡證
      顯示警詢當時有何違法取供情事，所述應係出於其自由意
      志無疑，又係於案發初時未刻意衡量利害關係之陳述，具
      有可信之特別情況，依首揭規定，應具有證據能力。
（二）次按電話監聽譯文（通訊監察譯文），僅屬依據監聽錄音
      結果予以翻譯之文字，固具文書證據之外觀，但實際上仍
      應認監聽所得之錄音帶，始屬調查犯罪所得之證物，乃刑
      事訴訟法第165條之1第2項所稱之新科技證物，如其蒐證
      程序合法，且當事人已承認監聽錄音譯文之內容屬實，或
      對於該譯文內容並無爭執，而法院復已就該譯文依法踐行
      調查證據程序者，該監聽錄音之譯文即與播放錄音有同等
      價值，自有證據能力（最高法院98年度台上字第527號判
      決意旨參照）。查本案係經臺灣臺中地方法院檢察署檢察
      官就被告所使用門號0000000000號之行動電話向本院聲請
      核發通訊監察書（98年度聲監字第747號）實施通訊監察
      結果，發覺被告涉有販賣毒品等罪嫌而查獲，有本院通訊
      監察書及通訊監察譯文在卷可參（見臺灣臺中地方法院檢
      察署98年度陳檢字第1336號卷），本院於審理時業已就上
      開通訊監察譯文依法提示被告，踐行調查證據之程序，經
      核與監聽錄音具有相同之價值，自有證據能力。
（三）末按當事人、代理人或辯護人於法院調查證據時，知有第
      159條第1項不得為證據之情形，而未於言詞辯論終結前聲
      明異議者，視為有前項之同意，刑事訴訟法第159條之5第
      2項定有明文。此乃係基於證據資料愈豐富，愈有助於真
      實發現之理念，酌採當事人進行主義之證據處分權原則，
      並強化言詞辯論主義，透過當事人等到庭所為之法庭活動
      ，在使訴訟程序順暢進行之要求下，承認傳聞證據於一定
      條件內，得具證據適格。此種「擬制同意」，因與同條第
      一項之明示同意有別，實務上常見當事人等係以「無異議
      」或「沒有意見」表示之，斯時倘該證據資料之性質，已
      經辯護人閱卷而知悉，或自起訴書、原審判決書之記載而
      了解，或偵、審中經檢察官、審判長、受命法官告知，或
      被告逕為認罪答辯或有類似之作為、情況，即可認該相關
      人員於調查證據之時，知情而合於擬制同意之要件（最高
      法院96年度台上字第4174號判決要旨參照）。查本件檢察
      官、被告及其辯護人於本院準備程序及審判期日均未對本
      院下述所引用之證據表示意見，且迄至言詞辯論終結前亦
      未聲明異議，本院審酌該等證據資料製作時之情況，尚無
      違法不當及證明力明顯過低之瑕疵，且為證明被告之犯罪
      事實存否所必要，認為以之作為證據應屬適當，揆諸前開
      說明，自均具證據能力。
二、認定本件犯罪事實所憑之證據及理由：
（一）被告於本件審理時就如附表一及附表三之犯罪事實即販賣
      第一級毒品海洛因予證人林世壹、洪聖祐及陳漢政等人之
      行為坦承不諱，並經證人林世壹、洪聖祐、陳漢政分別於
      警詢中及檢察官偵訊時證述其等確有施用第一級毒品海洛
      因，且該等海洛因係以行動電話，撥打被告使用之000000
      0000號之行動電話購買而取得，復為證人陳漢政於本院審
      理時陳述在卷，另為證人林世壹、洪聖祐、陳漢政於偵查
      中指認無誤，亦有指認犯罪嫌疑人紀錄表附卷可稽（見臺
      灣臺中地方法院檢察署98年度偵字第21651號卷第26、37
      、129-2頁）；而0000000000號之行動電話，確為被告在
      使用，並以該電話與上開證人林世壹、洪聖祐、陳漢政聯
      絡買賣海洛因之事由，亦據被告於審理中自承；復有本院
      核發之98年度聲監字第747號通訊監察書（附臺灣臺中地
      方法院檢察署98年度陳檢字第001336號卷）可憑，是上開
      證人所述有向被告購買海洛因一事，確屬可信，此外，另
      有被告所使用之門號0000000000行動電話與證人洪聖祐所
      使用行動電話之0000000000之通訊監察譯文（見上開偵字
      第25651號卷第96、97頁），與證人林世壹所使用之行動
      電話0000000000之通訊監察譯文（見上開偵字第25651號
      卷第38至46頁）存卷可稽，交易地點現場履勘照片（見上
      開偵字第25651號卷第199頁）及證人林世壹、洪聖祐、陳
      漢政之臺灣高等法院被告前案紀錄表附本院卷足以佐證，
      是被告販賣第一級毒品海洛因予證人林世壹、洪聖祐及陳
      漢政之犯行，堪以認定。
（二）被告否認如附表二所示之犯罪事實即販賣第一級毒品海洛
      因予證人張志誠，經查：被告於本院99年8月30日審理時
      除否認有於98年7月23日販賣第一級毒品海洛因予證人張
      志誠外，對其餘部分即其分別於98年7月18日、98年7月20
      日及98年7月28日販賣第一級毒品海洛因予證人張志誠之
      事實均坦承（見本院99年8月30日審判筆錄第3頁）；且證
      人張志誠於警詢時證稱：「（你是否曾施用一級毒品海洛
      因?）我曾施用一級毒品海洛因」、「（你是否於98年7月
      至8月間以你使用之0000000000、0000000000、000000000
      0行動電話與涉嫌販賣毒品之0000000000門號使用人有通
      話聯絡?）我們確實有聯繫」、「（你所使用之000000000
      0、0000000000、0000000000門號與0000000000門號使用
      人有通話作何事?）我們通話是要向他購買海洛因毒品」
      、「（與你通話之0000000000門號，電話使用人為何?
      ）該人外號叫「阿倫」之男子」、「（經警方人員提示指
      認嫌疑人紀錄表檔案照片共6張，供你指認該6張照片是否
      有你所指稱販賣毒品之外號叫「阿倫」之男子?）經我指
      認嫌疑人紀錄表照片後，該外號叫「阿倫」之男子為第2
      排第3人編號為6號，是我向他購買毒品之外號叫「阿倫」
      之男子無誤」、「（經警方人員再調閱該編號6之人犯檔
      案照片，其真實姓名為朱億倫（男、68、12、28、Ｚ00000
      0000），是否為販賣毒品給你所稱外號叫「阿倫」之男子
      無誤?）經我指認是他沒錯」、「（你如何與朱億倫連絡
      交易購買第一級毒品海洛因?）我缺毒品施用時，我都會
      打電話給朱億倫，我問他是否有在家，我就到他的住處臺
      中市○○區○○路52之61號4樓向他購買交易海洛因毒品
      ，我們見面時我說要購買多少錢的一級毒品海洛因，我再
      將錢交給朱億倫，他就將海洛因毒品交給我，完成交易」
      、「（你共向朱億倫買幾次毒品?時間?地點為何?）我自
      98年7月18日至98年8月8日間我不確定購買多少次，、、
      、。因時間久遠，我正確時間不能確定，大都在下午，但
      交易地點都在他租屋住處臺中市○○區○○路52之61號4
      樓向他購買的，我可以確定的是通聯譯文資料內在98年7
      月18日23時22分許起至98年8月8日間我約1-2天，都到他
      位在臺中市○○區○○路52之61號4樓，購買約新台幣1仟
      元，以上我大部分都打0000000000電話給朱億倫，然後再
      他住處向朱億倫購的」、「（你每次向朱億倫購買一級毒
      品海洛因多少量?價格為何?）我每次購買新台幣1仟元的
      一級毒品海洛因，量約1仟元可施用2-3次」、「（警方提
      示98年7月18日，你使用之0000000000電話與朱億倫使用
      之0000000000電話通聯譯文內容A：「（你身上是否1-2
      千，湊一批」、B：「我知道」是何意思?）是我要上去購
      買毒品之金錢意思」、「（警方提示98年7月23日，你使
      用之0000000000電話與朱億倫使用之0000000000電話打給
      你通聯譯文內容A：「你留半支給我，我會放你那裏?」、
      B ：「我知道」是何意思?）是我寄放錢在他那裡，是我
      向他購買毒品」、「（你購買毒品時打電話是否都由朱億
      倫接電話或連絡購買事宜?）我打電話購買海洛因毒品時
      電話都是朱億倫接的，並與我交易」等語（見上開偵字第
      21651號卷第23至25頁）；於檢察官偵訊時證稱：「（你
      用幾號電話跟朱億倫買毒品?）我是用我的0000000000、
      0000000000打朱億倫的0000000000（均未經檢察官為任何
      提示）」、「（提示通訊監察譯文）有哪幾則通話譯文是
      要向朱億倫購買毒品的對話，請勾選?）現在我勾選的都
      是要買毒品前的通話」、「（7月18日在哪裏買?）我都是
      在朱億倫位在忠勇路52之61號4樓的住處跟他買海洛因，
      每次都是買1000元，沒有買安非他命）」、「（7月20 、
      23、28日的都是一樣過程?）是」、「（提示朱億倫照片
      ）是這個人賣海洛因給你沒錯）對」、「（你跟朱億倫合
      買?）不是」「（何謂合買?）二人一起出錢跟上面的人買
      」等語（見上開偵字第21651號卷第163、164頁）。再門
      號0000000000號、0000000000、0000000000行動電話為證
      人張志誠在使用，此經證人張志誠於警訊及偵訊所陳述在
      卷（見上開偵字第21651號卷第22、163頁），而門號0000
      000000行動電話為被告在使用，已如上述（見本院99年6
      月9日準備程序筆錄第3頁），再被告所使用之門號000000
      0000號行動電話與門號0000000000號之行動電話分別於98
      年7月18日23時22分36秒、98年7月18日23時23分26秒、98
      年7月20日17時03分26秒有通聯，與門號0000000000分別
      於98年7月23日16時26分10秒、98年7月23日17時21分34秒
      有通聯，與門號00000000000號分別於98年7月28日22時58
      分16秒、98年7月28日23時45分06秒有通聯，且此部分之
      通聯亦經證人張志誠於檢察官偵訊當庭勾選向被告購買第
      一級毒品海洛因前之電話通聯，此有上開通聯譯文存卷可
      憑（見上開偵字第21651號卷第155至158頁），此外，復
      有證人張志誠指認被告之犯罪嫌疑人記錄表及被指認人照
      片一覽表等在卷可稽（見上開偵字第21651號卷第26頁）
      ，而證人張志誠於98年因施用第一級毒品經臺灣臺中地方
      法檢察署以98年度聲觀字第636號聲請觀察勒戒，為本院
      98年度毒聲字第804號裁定送觀察勒戒，嗣證人張志誠因
      無繼續施用傾向，經檢察官為不起訴處分，此亦有證人張
      志誠臺灣高等法院被告前案紀錄表附本院卷可查，足徵證
      人張志誠證述於如附表二所示時、地與被告有交易海洛因
      之情節尚非憑空虛捏，應堪採信。被告另稱：98年7月23
      日確實與證人張志誠合資購買云云，惟證人張志誠於檢察
      官訊問時證稱並未與被告合資購買海洛因，且知悉合買之
      意思，已如上述，是被告此部分所辯亦不足採，綜上所述
      ，被告確有於如附表二所示之時、地販賣第一級毒品海洛
      因予證人張志誠，被告所辯未販賣予證人張志誠之詞，並
      不足採，被告此部分之犯行應可認定。另被告此部分之犯
      行已足認定，本院認無再傳喚證人張志誠及證人黃婉婷之
      必要，併此說明。
（三）販賣海洛因係違法行為，非可公然為之，亦無公定價格，
      且容易分裝並增減份量，而每次買賣之價量，可能隨時依
      雙方關係深淺、資力、需求量及對行情認知、來源是否充
      裕、查緝是否嚴謹、購買者被查獲時供述購買對象之可能
      風險之評估等情形，而異其標準，非可一概而論，其販賣
      之利得，除被告坦承犯行或價量俱臻明確外，委難察得實
      情，惟販賣之人從價差或量差中牟利之方式雖異，其意圖
      營利之販賣行為則同一，加以我國對毒品海洛因之施用或
      販賣，查緝甚嚴，販賣海洛因之刑度極重，苟非意圖販賣
      營利，一般人焉有可能甘冒重刑而販賣海洛因。本案雖因
      未能查知被告買入毒品海洛因之成本，致無法查得其販賣
      海洛因之確實利潤為何，然被告確有意圖營利而販賣海洛
      因之犯意，殊堪認定。
（四）綜上所述，被告有如附表所示販賣海洛因之犯罪事證已臻
      明確，其犯行洵堪認定，應依法論罪科刑。
三、論罪科刑之理由：
（一）查毒品危害防制條例第4條於98年5月20日修正公布，同年
      月22日施行；又法規之制定與法規之修正，如有特定生效
      日之必要者，依中央法規標準法第14條或第20條第2項準
      用第14 條之規定，應分別特定其施行日期。法規制定或
      前次修正基於特殊因素所特定之施行日期，並不適用於日
      後修正或再次修正之條文。法律之制定或修正，若未明定
      施行日期者，中央法規標準法雖未規定應自何時生效，然
      法律既經制定或修正並經總統公布，自應依一般原則，自
      公布日起算至第3日發生效力。至於92年7月9日修正公布
      之毒品危害防制條例第36條規定：「本條例自公布後6個
      月施行。」其立法理由係謂：「依修正草案第2條第3項
      規定，法務部需會同衛生署成立審議委員會每3個月定期
      檢討調整毒品之分級及品項，而本次新增第四級毒品，有
      需要在新法施行前先經該審議會檢討後再調整公布，爰預
      留6個月緩衝期，以利處理。依本條例新修正之規定，
      有必要再訂定相關子法及修正相關法規，以配合本條例之
      施行，故亦有需要預留適當緩衝期，以利訂頒相關子法及
      相關法規之配合修正。」故該條規定，顯係因應該次修正
      之需，始預留適當之緩衝期。與本次之修正並未定有施行
      日期之特別規定，且亦未明示係基於何特殊因素而修正，
      自並不能適用92年7月9日修正公布之毒品危害防制條例第
      36條自公布後6個月施行之規定（司法院98年6月29 日院
      台廳刑一字第0980014643號函參照），被告本件犯行均在
      修正施行後，應逕行適用修正後之規定，先予敘明。
（二）海洛因係毒品危害防制條例第2條第2項第1款所規定之第
      一級毒品，不得非法持有、販賣。本件並無證據證明被告
      於購入第一級毒品海洛因時即有販出之意圖，故核被告如
      附表一至三所示之各次販賣海洛因所為，均係犯毒品危害
      防制條例第4條第1項之販賣第一級毒品罪，被告販賣第一
      級毒品海洛因時所持有第一級毒品海洛因之低度行為，應
      為販賣之高度行為所吸收，均不另論罪。
（三）按數行為於同時同地或密切接近之時地實施，侵害同一之
      法益，各行為之獨立性極為薄弱，依一般社會健全觀念，
      在時間差距上，難以強行分開，在刑法評價上，以視為數
      個舉動之接續施行，合為包括之一行為予以評價，較為合
      理，則屬接續犯，而為包括之一罪（最高法院86年台上字
      第3295號判例可資參照）。本件被告分別於不同時間、地
      點販賣海洛因，每次在時間及地點差距上，可以分開，在
      刑法評價上，各具獨立性，各次行為皆可單獨成立犯罪，
      顯非於同時同地或密切接近之時地實施犯罪之接續犯。另
      所謂集合犯，係指依一般社會通念，特定犯罪行為具有反
      覆實施之特性，立法者於制定刑罰法律之初，亦已認知該
      種行為類型之反覆性，而有意藉由法條中客觀構成要件之
      行為要素，含括上開具有反覆實施特性之數個犯罪行為，
      仍僅接受一次刑法之評價為已足。而販賣毒品罪，不論行
      為人或為零星偶一為之，或不間斷為之，其於行為終了時
      ，即已達營利之目的，自難認立法者於制定刑罰法律之初
      ，已認知販賣毒品行為必屬具反覆性之犯罪，且有意藉由
      法條中客觀構成要件之行為要素，含括上開具有反覆實施
      特性之數個犯罪行為。況依94年2月2日總統令修正公布，
      並自95年7月1日施行之刑法，其修正既依據「刑罰公平原
      則」之考量，刪除有關連續犯之規定，並將含有連續犯性
      質之常業犯一併全數刪除（參見刑法修正草案總說明），
      則再以集合犯之概念評價多數販賣毒品之行為，即有不當
      。準此，本件被告如附表所示多次販賣第一級毒品罪之行
      為，當無論以接續犯或集合犯之餘地，此時則應回歸一般
      刑法上行為單、複數之認定，而予論罪科刑，較稱妥適。
      是被告所犯如附表所示販賣第一級毒品各罪間，犯意各別
      ，行為互殊，應予分論併罰。
（四）被告有如犯罪事實欄所載刑之宣告及執行，有臺灣高等法
      院被告前案紀錄表在卷可按，被告於有期徒刑執行完畢後
      5年內，故意再犯本件最重本刑均為有期徒刑以上之各罪
      ，皆屬累犯，除法定刑為死刑、無期徒刑部分，依法不得
      加重外，其餘罰金刑部分均應依刑法第47條第1項之規定
      加重其刑。
（五）按刑之量定，為求個案裁判之妥當性，法律固賦予法院裁
      量權，但此項裁量權之行使，除應依刑法第57條規定，審
      酌行為人及其行為等一切情狀，為整體之評價，並應顧及
      比例原則與平等原則，使罪刑均衡，輕重得宜，以契合社
      會之法律感情。又刑法第59條規定犯罪之情狀可憫恕者，
      得酌量減輕其刑，其所謂「犯罪之情狀」，與同法第57條
      規定科刑時應審酌之一切情狀，並非有截然不同之領域，
      於裁判上酌減其刑時，應就犯罪一切情狀，予以全盤考量
      ，審酌其犯罪有無可憫恕之事由（即有無特殊之原因與環
      境，在客觀上足以引起一般同情，以及宣告法定低度刑，
      是否猶嫌過重等等），以為判斷。本院審酌被告販賣第一
      級毒品罪之法定刑為「死刑或無期徒刑；處無期徒刑者，
      得併科新臺幣二千萬元以下罰金」，然同為販賣第一級毒
      品之人，其原因動機不一，犯罪情節未必盡相同，或有大
      盤毒梟者，亦有中、小盤之分，甚或僅止於吸毒者友儕間
      為求互通有無之有償轉讓者亦有之，其販賣行為所造成危
      害社會之程度自屬有異，法律科處此類犯罪，所設之法定
      最低本刑卻同為「無期徒刑者，得併科新臺幣二千萬元以
      下罰金」，不可謂不重，自非不可依客觀之犯行與主觀之
      惡性二者加以考量其情狀是否有可憫恕之處，適用刑法第
      59條之規定酌量減輕其刑，期使個案裁判之量刑能斟酌至
      當，符合比例原則。查被告各次販賣第一級毒品之行為，
      雖無視國家對於杜絕毒品危害之禁令，行為固屬不當，販
      賣次數亦甚多，應予非難，然其仍屬零星販賣，每次販賣
      金額非鉅，且各次販賣所得及所販賣之數量非鉅，犯罪所
      得非多，所販賣之對象僅有4人，其散播毒品之範圍及數
      量有限，且本件並無扣得大量之毒品及販賣毒品之工具，
      犯罪之情節尚非至惡，其因一時貪念，致罹重典，相對於
      長期大量販賣毒品之大毒梟而言，其對社會治安及國民健
      康之危害顯然較小，且本件被告於本件審理時又坦承大部
      分犯行，從被告犯案情節觀之，倘仍遽處以法定本刑之最
      低刑度無期徒刑，無異失之過苛而不盡情理，不免予人情
      輕法重之感，且難謂符合罪刑相當性及比例原則，更無從
      與大毒梟之惡行有所區隔，是其犯罪情狀相較於法定之重
      刑，在客觀上足以引起一般人之同情，情節尚堪憫恕，爰
      均依刑法第59條之規定，就其所犯各次販賣第一級毒品罪
      ，均酌量減輕其刑，且就此部分同時具有加重及減輕事由
      ，就法定刑為罰金刑部分應依刑法第71條第1項規定先加
      後減，至於法定本刑為死刑、無期徒刑部分，僅予減輕其
      刑。
（六）被告復辯稱：在偵查中檢察官只有問伊張志誠、林世壹是
      否願意認罪，但檢察官沒有就陳漢政、洪聖祐部分問伊認
      不認罪云云，經查，臺灣臺中地方法院檢察署檢察官於99
      年1月20日以遠距訊問方式，訊問被告是否承認販毒而獲
      得減刑，而被告回答伊不承認販賣毒品等語（見上開偵字
      第21651號卷第180頁），是檢察官並未就被告販賣第一級
      毒品海洛因予特定人士問被告是否認罪，而係問被告是否
      承認販毒，而被告既然回答伊不承認販賣毒品，即就全部
      販賣毒品之犯行予以否認，是本件並無被告上開所稱檢察
      官只就張志誠、林世壹部分訊問是否認罪，被告上開所辯
      並不足採，亦無毒品危害防制條例第17條第2項減刑規定
      之適用，併此敘明。
（七）爰審酌被告有多次犯罪前科之品性（參卷附臺灣高等法院
      被告前案紀錄表），其明知海洛因係戕害人身心之毒品，
      為貪圖不法利益，竟販賣予他人施用，危害社會治安及國
      民健康，且販賣毒品為政府戮力查緝之罪，海洛因皆足以
      使施用者導致精神、性格異常，造成生命危險之生理成癮
      性及心理依賴性，且使購買者有時為購買海洛因而另起犯
      罪之心，惟念被告各次販賣海洛因之所得、數量均非多，
      暨被告於本院審理時坦承大部分犯行之犯後態度等一切情
      狀，分別量處如附表所示之刑，以資懲儆，並依法量定應
      執行之刑，兼勵自新。
（八）按毒品危害防制條例第19條第1項規定，犯販賣毒品罪者
      ，其犯罪所得之財物均沒收之，係採義務沒收主義。故販
      賣毒品所得之對價，不問其中成本若干，利潤多少，均應
      全部諭知沒收，貫徹政府查禁煙毒之決心，以符立法本旨
      ；又犯毒品危害防制條例第4條之販賣第一級毒品罪者，
      依同條例第19條第1項規定，其因犯罪所得之物沒收之，
      如全部或一部不能沒收時，追徵其價額或以其財產抵償之
      。所稱因犯罪所得之物，自以實際所得者為限，苟無所得
      或尚未取得者，自無從為沒收及追繳或抵償之諭知。本件
      被告犯罪所得共21000元，並未扣案，然依上開說明及毒
      品危害防制條例第19條第1項之規定，仍應予沒收，如全
      部或一部不能沒收時，則由被告財產抵償之。
（九）依毒品危害防制條例第19條第1項規定，犯該修例第4條之
      罪者，其供犯罪所用之物，應沒收之，並無如同條例第18
      條第1項所定「不問屬於犯人與否，沒收之」之明文，自
      屬相對沒收主義之立法。本件被告所持用門號0000000000
      號SIM卡雖係供被告販賣第一級毒品犯罪所用之物，並為
      被告所申設，然該門號之SIM卡及插用該SIM卡之行動電話
      ，已為被告所遺失，此據被告於警詢中陳述明確（見上開
      偵字第21651號卷第15頁），為免將來執行之不便，爰不
      就0000000000之SIM卡及插用該SIM卡之行動電話，為沒收
      之諭知，附此敘明。
據上論斷，依刑事訴訟法第299條第1項前段、毒品危害防制條例
第4條第1項、毒品危害防制條例第19條第1項，刑法第11條、第
47 條第1項、第51條第5款、第59條，判決如主文。
本案經檢察官鐘祖聲到庭執行職務。
中    華    民    國    99    年    12    月    20    日
                  刑事第四庭 審判長法  官   吳進發
                                   法  官   高英賓
                                   法  官   黃益茂
以上正本證明與原本無異。
如不服本判決應於收受送達後10日內向本院提出上訴書狀，並應
敘述具體理由；其未敘述上訴理由者，應於上訴期間屆滿後20日
內向本院補提理由書（均須按他造當事人之人數附繕本）「切勿
逕送上級法院」。
                                   書記官   蔡秋明
中    華    民    國    99    年    12    月    20    日
附錄本案論罪科刑法條全文：
毒品危害防制條例第4條第1項
製造、運輸、販賣第一級毒品者，處死刑或無期徒刑；處無期徒
刑者，得併科新臺幣2千萬元以下罰金。
┌────────────────────────────────────┐
│附表一：販賣第一級毒品予林世壹部分                                      │
├─┬────┬─────┬─────────────┬─────────┤
│編│時    間│地  點    │販  賣  毒  品  之  方  式│罪  刑  及  沒  收│
│號│        │          │                          │                  │
├─┼────┼─────┼─────────────┼─────────┤
│1 │98年7月1│臺中市南屯│林世壹於98年7月13日11時44 │朱億倫犯販賣第一級│
│  │3日12時 │區○○○路│分許，以其所持有之行動電話│毒品罪，累犯，處有│
│  │37分許  │嶺東科技大│門號0000000000號與朱億倫所│期徒刑壹拾伍年。未│
│  │        │學旁大公園│持用之行動電話門號00000000│扣案之販賣第一級毒│
│  │        │南側與全家│40號聯繫，雙方於電話中完成│品所得新臺幣壹仟元│
│  │        │便利店之間│約定交易毒品之事宜後，朱億│沒收，如全部或一部│
│  │        │          │倫即於左列時間、地點交付第│不能沒收時，以其財│
│  │        │          │一級毒品海洛因1包予林世壹 │產抵償之。        │
│  │        │          │，並向林世壹收受交易毒品之│                  │
│  │        │          │價金新臺幣（下同）1000元。│                  │
├─┼────┼─────┼─────────────┼─────────┤
│2 │98年7月 │臺中市南屯│林世壹於98年7月13日18時29 │朱億倫犯販賣第一級│
│  │13日18時│區○○○路│分許，以其所持有之行動電話│毒品罪，累犯，處有│
│  │42分許  │嶺東科技大│門號0000000000號與朱億倫所│期徒刑壹拾伍年。未│
│  │        │學旁大公園│持用之行動電話門號00000000│扣案之販賣第一級毒│
│  │        │南側與全家│40號聯繫，雙方於電話中完成│品所得新臺幣壹仟元│
│  │        │便利店之間│約定交易毒品之事宜，俟林世│沒收，如全部或一部│
│  │        │          │壹於左列時間到達左列地點後│不能沒收時，以其財│
│  │        │          │，撥打電話通知朱億倫，朱億│產抵償之。        │
│  │        │          │倫即到場交付第一級毒品海洛│                  │
│  │        │          │因1包予林世壹，並向林世壹 │                  │
│  │        │          │收受交易毒品之價金1000元。│                  │
├─┼────┼─────┼─────────────┼─────────┤
│3 │98年7月 │臺中市南屯│林世壹於98年7月14日15時15 │朱億倫犯販賣第一級│
│  │14日15時│區○○○路│分許，以其所持有之行動電話│毒品罪，累犯，處有│
│  │23分許  │嶺東科技大│門號0000000000號與朱億倫所│期徒刑壹拾伍年。未│
│  │        │學旁大公園│持用之行動電話門號00000000│扣案之販賣第一級毒│
│  │        │南側與全家│40號聯繫，雙方於電話中完成│品所得新臺幣壹仟元│
│  │        │便利店之間│約定交易毒品之事宜，俟林世│沒收，如全部或一部│
│  │        │          │壹於左列時間到達左列地點後│不能沒收時，以其財│
│  │        │          │，撥打電話通知朱億倫，朱億│產抵償之。        │
│  │        │          │倫即到場交付第一級毒品海洛│                  │
│  │        │          │因1包予林世壹，並向林世壹 │                  │
│  │        │          │收受交易毒品之價金1000元。│                  │
├─┼────┼─────┼─────────────┼─────────┤
│4 │98年7月 │臺中市南屯│林世壹於98年7月15日11時57 │朱億倫犯販賣第一級│
│  │15日12時│區○○○路│分許，以其所持有之行動電話│毒品罪，累犯，處有│
│  │18分許  │嶺東科技大│門號0000000000號與朱億倫所│期徒刑壹拾伍年。未│
│  │        │學旁大公園│持用之行動電話門號00000000│扣案之販賣第一級毒│
│  │        │南側與全家│40號聯繫，雙方於電話中完成│品所得新臺幣壹仟元│
│  │        │便利店之間│約定交易毒品之事宜，俟林世│沒收，如全部或一部│
│  │        │          │壹於左列時間到達左列地點後│不能沒收時，以其財│
│  │        │          │，撥打電話通知朱億倫，朱億│產抵償之。        │
│  │        │          │倫即到場交付第一級毒品海洛│                  │
│  │        │          │因1包予林世壹，並向林世壹 │                  │
│  │        │          │收受交易毒品之價金1000元。│                  │
├─┼────┼─────┼─────────────┼─────────┤
│5 │98年7月 │臺中市南屯│林世壹於98年7月17日12時7分│朱億倫犯販賣第一級│
│  │17日12時│區○○○路│許，以其所持有之行動電話門│毒品罪，累犯，處有│
│  │33分許  │嶺東科技大│號0000000000號與朱億倫所持│期徒刑壹拾伍年。未│
│  │        │學旁大公園│用之行動電話門號0000000000│扣案之販賣第一級毒│
│  │        │南側與全家│號聯繫，雙方於電話中完成約│品所得新臺幣壹仟元│
│  │        │便利店之間│定交易毒品之事宜，俟林世壹│沒收，如全部或一部│
│  │        │          │於左列時間到達左列地點後，│不能沒收時，以其財│
│  │        │          │撥打電話通知朱億倫，朱億倫│產抵償之。        │
│  │        │          │即到場交付第一級毒品海洛因│                  │
│  │        │          │1包予林世壹，並向林世壹收 │                  │
│  │        │          │受交易毒品之價金1000元。  │                  │
├─┼────┼─────┼─────────────┼─────────┤
│6 │98年7月 │臺中市南屯│林世壹於98年7月18日15時46 │朱億倫犯販賣第一級│
│  │18日17時│區○○○路│分許至同日17時19分許間，以│毒品罪，累犯，處有│
│  │21分許  │嶺東科技大│其所持有之行動電話門號0986│期徒刑壹拾伍年。未│
│  │        │學旁大公園│855495號與朱億倫所持用之行│扣案之販賣第一級毒│
│  │        │南側與全家│動電話門號0000000000號聯繫│品所得新臺幣壹仟元│
│  │        │便利店之間│，雙方於電話中完成約定交易│沒收，如全部或一部│
│  │        │          │毒品之事宜，俟林世壹於左列│不能沒收時，以其財│
│  │        │          │時間到達左列地點後，撥打電│產抵償之。        │
│  │        │          │話通知朱億倫，朱億倫即到場│                  │
│  │        │          │交付第一級毒品海洛因1包予 │                  │
│  │        │          │林世壹，並向林世壹收受交易│                  │
│  │        │          │毒品之價金1000元。        │                  │
├─┼────┼─────┼─────────────┼─────────┤
│7 │98年7月 │臺中市南屯│林世壹於98年7月19日16時12 │朱億倫犯販賣第一級│
│  │19日16時│區○○○路│分許，以其所持有之行動電話│毒品罪，累犯，處有│
│  │12分後同│嶺東科技大│門號0000000000號與朱億倫所│期徒刑壹拾伍年。未│
│  │日某時  │學旁大公園│持用之行動電話門號00000000│扣案之販賣第一級毒│
│  │        │南側與全家│40號聯繫，雙方於電話中完成│品所得新臺幣壹仟元│
│  │        │便利店之間│約定交易毒品之事宜後，朱億│沒收，如全部或一部│
│  │        │          │倫即於左列時間、地點交付第│不能沒收時，以其財│
│  │        │          │一級毒品海洛因1包予林世壹 │產抵償之。        │
│  │        │          │，並向林世壹收受交易毒品之│                  │
│  │        │          │價金1000元。              │                  │
├─┼────┼─────┼─────────────┼─────────┤
│8 │98年7月 │臺中市南屯│林世壹於98年7月20日18時35 │朱億倫犯販賣第一級│
│  │20日18時│區○○○路│分許，以其所持有之行動電話│毒品罪，累犯，處有│
│  │40分許  │嶺東科技大│門號0000000000號與朱億倫所│期徒刑壹拾伍年。未│
│  │        │學旁大公園│持用之行動電話門號00000000│扣案之販賣第一級毒│
│  │        │南側與全家│40號聯繫，雙方於電話中完成│品所得新臺幣壹仟元│
│  │        │便利店之間│約定交易毒品之事宜後，朱億│沒收，如全部或一部│
│  │        │          │倫即於左列時間、地點交付第│不能沒收時，以其財│
│  │        │          │一級毒品海洛因1包予林世壹 │產抵償之。        │
│  │        │          │，並向林世壹收受交易毒品之│                  │
│  │        │          │價金1000元。              │                  │
├─┼────┼─────┼─────────────┼─────────┤
│9 │98年7月 │臺中市南屯│林世壹於98年7月21日10時2分│朱億倫犯販賣第一級│
│  │21日21時│區○○○路│許至同日21時49分許，以其所│毒品罪，累犯，處有│
│  │55分許  │嶺東科技大│持有之行動電話門號00000000│期徒刑壹拾伍年。未│
│  │        │學旁大公園│95號與朱億倫所持用之行動電│扣案之販賣第一級毒│
│  │        │南側與全家│話門號0000000000號聯繫，雙│品所得新臺幣壹仟元│
│  │        │便利店之間│方於電話中完成約定交易毒品│沒收，如全部或一部│
│  │        │          │之事宜，俟林世壹於左列時間│不能沒收時，以其財│
│  │        │          │到達左列地點後，撥打電話通│產抵償之。        │
│  │        │          │知朱億倫，朱億倫即到場交付│                  │
│  │        │          │第一級毒品海洛因1包予林世 │                  │
│  │        │          │壹，並向林世壹收受交易毒品│                  │
│  │        │          │之價金1000元。            │                  │
├─┼────┼─────┼─────────────┼─────────┤
│10│98年7月 │臺中市南屯│林世壹於98年7月22日12時2分│朱億倫犯販賣第一級│
│  │22日12時│區○○○路│許，以其所持有之行動電話門│毒品罪，累犯，處有│
│  │9分許   │嶺東科技大│號0000000000號與朱億倫所持│期徒刑壹拾伍年。未│
│  │        │學旁大公園│用之行動電話門號0000000000│扣案之販賣第一級毒│
│  │        │南側與全家│號聯繫，雙方於電話中完成約│品所得新臺幣壹仟元│
│  │        │便利店之間│定交易毒品之事宜，俟雙方於│沒收，如全部或一部│
│  │        │          │左列時間到達左列地點後，朱│不能沒收時，以其財│
│  │        │          │億倫即交付第一級毒品海洛因│產抵償之。        │
│  │        │          │1包予林世壹，並向林世壹收 │                  │
│  │        │          │受交易毒品之價金1000元。  │                  │
├─┼────┼─────┼─────────────┼─────────┤
│11│98年7月 │臺中市篤行│林世壹於98年7月24日16時43 │朱億倫犯販賣第一級│
│  │24日17時│路與五權路│分許至同日17時34分許間，以│毒品罪，累犯，處有│
│  │34分後同│口        │其所持有之行動電話門號0986│期徒刑壹拾伍年。未│
│  │日某時  │          │855495號與朱億倫所持用之行│扣案之販賣第一級毒│
│  │        │          │動電話門號0000000000號聯繫│品所得新臺幣壹仟元│
│  │        │          │，雙方於電話中完成約定交易│沒收，如全部或一部│
│  │        │          │毒品之事宜後，朱億倫即於左│不能沒收時，以其財│
│  │        │          │列時間、地點，交付第一級毒│產抵償之。        │
│  │        │          │品海洛因1包予林世壹，並向 │                  │
│  │        │          │林世壹收受交易毒品之價金10│                  │
│  │        │          │00元。                    │                  │
├─┼────┼─────┼─────────────┼─────────┤
│12│98年7月 │臺中市南屯│林世壹於98年7月26日20時42 │朱億倫犯販賣第一級│
│  │26日21時│區○○○路│分許，以其所持有之行動電話│毒品罪，累犯，處有│
│  │許      │嶺東科技大│門號0000000000號與朱億倫所│期徒刑壹拾伍年。未│
│  │        │學旁大公園│持用之行動電話門號00000000│扣案之販賣第一級毒│
│  │        │南側與全家│40號聯繫，雙方於電話中完成│品所得新臺幣壹仟元│
│  │        │便利店之間│約定交易毒品之事宜後，朱億│沒收，如全部或一部│
│  │        │          │倫即於左列時間、地點交付第│不能沒收時，以其財│
│  │        │          │一級毒品海洛因1包予林世壹 │產抵償之。        │
│  │        │          │，並向林世壹收受交易毒品之│                  │
│  │        │          │價金1000元。              │                  │
├─┼────┼─────┼─────────────┼─────────┤
│13│98年7月 │臺中市南屯│林世壹於98年7月30日15時44 │朱億倫犯販賣第一級│
│  │30日約定│區○○○路│分許至同年8月2日14時11分許│毒品罪，累犯，處有│
│  │並交付買│嶺東科技大│間，以其所持有之行動電話門│期徒刑壹拾伍年。未│
│  │毒品價金│學旁大公園│號0000000000號與朱億倫所持│扣案之販賣第一級毒│
│  │，朱億倫│南側與全家│用之行動電話門號0000000000│品所得新臺幣壹仟元│
│  │於98年8 │便利店之間│ 號聯繫，雙方於電話中聯繫 │沒收，如全部或一部│
│  │月2日14 │          │交易毒品之事宜，林世壹並先│不能沒收時，以其財│
│  │時11分後│          │於98年7月30日先交付交易毒 │產抵償之。        │
│  │某時交付│          │品之價金1000元予朱億倫，朱│                  │
│  │毒品完成│          │億倫遲於98年8月2日14時11分│                  │
│  │交易    │          │後某時，於左列地點交付第一│                  │
│  │        │          │級毒品海洛因1包予林世壹。 │                  │
├─┼────┼─────┼─────────────┼─────────┤
│14│98年8月 │臺中市南屯│林世壹於98年8月4日14時45分│朱億倫犯販賣第一級│
│  │4日15時 │區○○○路│許，以其所持有之行動電話門│毒品罪，累犯，處有│
│  │14分許  │嶺東科技大│號0000000000號與朱億倫所持│期徒刑壹拾伍年。未│
│  │        │學旁大公園│用之行動電話門號0000000000│扣案之販賣第一級毒│
│  │        │南側與全家│號聯繫，雙方於電話中完成約│品所得新臺幣壹仟元│
│  │        │便利店之間│定交易毒品之事宜後，俟林世│沒收，如全部或一部│
│  │        │          │壹於同日15時12分許撥打電話│不能沒收時，以其財│
│  │        │          │通知朱億倫於2分鐘到達左列 │產抵償之。        │
│  │        │          │地點，朱億倫即於左列時間到│                  │
│  │        │          │場交付第一級毒品海洛因1包 │                  │
│  │        │          │予林世壹，並向林世壹收受交│                  │
│  │        │          │易毒品之價金1000元。      │                  │
├─┴────┴─────┴─────────────┴─────────┤
│附表二：販賣第一級毒品予張志誠部分                                      │
├─┬────┬─────┬─────────────┬─────────┤
│編│時    間│地  點    │販  賣  毒  品  之  方  式│罪  刑  及  沒  收│
│號│        │          │                          │                  │
├─┼────┼─────┼─────────────┼─────────┤
│1 │98年7月 │朱億倫位於│張志誠於98年7月18日23時22 │朱億倫犯販賣第一級│
│  │18日23時│臺中市南屯│分許、23分許，以其所持有之│毒品罪，累犯，處有│
│  │23分後同│區○○路52│行動電話門號0000000000號與│期徒刑壹拾伍年。未│
│  │日某時  │之61號4樓 │朱億倫所持用之行動電話門號│扣案之販賣第一級毒│
│  │        │住處      │0000000000號聯繫，雙方於電│品所得新臺幣壹仟元│
│  │        │          │話中完成約定交易毒品之事宜│沒收，如全部或一部│
│  │        │          │後，朱億倫即於左列時間、地│不能沒收時，以其財│
│  │        │          │點，交付第一級毒品海洛因1 │產抵償之。        │
│  │        │          │包予張志誠，並向張志誠收受│                  │
│  │        │          │交易毒品之價金1000元。    │                  │
├─┼────┼─────┼─────────────┼─────────┤
│2 │98年7月 │朱億倫位於│張志誠於98年7月20日17時2分│朱億倫犯販賣第一級│
│  │20日17時│臺中市南屯│許、3分許，以其所持有之行 │毒品罪，累犯，處有│
│  │3分後同 │區○○路52│動電話門號0000000000號與朱│期徒刑壹拾伍年。未│
│  │日某時  │之61號4樓 │億倫所持用之行動電話門號09│扣案之販賣第一級毒│
│  │        │住處      │00000000號聯繫，雙方於電話│品所得新臺幣壹仟元│
│  │        │          │中完成約定交易毒品之事宜後│沒收，如全部或一部│
│  │        │          │，朱億倫即於左列時間、地點│不能沒收時，以其財│
│  │        │          │，交付第一級毒品海洛因1包 │產抵償之。        │
│  │        │          │予張志誠，並向張志誠收受交│                  │
│  │        │          │易毒品之價金1000元。      │                  │
├─┼────┼─────┼─────────────┼─────────┤
│3 │98年7月 │朱億倫位於│張志誠於98年7月23日16時26 │朱億倫犯販賣第一級│
│  │23日17時│臺中市南屯│分許至同日17時21分許間，以│毒品罪，累犯，處有│
│  │21分後同│區○○路52│其所持有之行動電話門號0988│期徒刑壹拾伍年。未│
│  │日某時  │之61號4樓 │790995號與朱億倫所持用之行│扣案之販賣第一級毒│
│  │        │住處      │動電話門號0000000000號聯繫│品所得新臺幣壹仟元│
│  │        │          │，雙方於電話中完成約定交易│沒收，如全部或一部│
│  │        │          │毒品之事宜後，朱億倫即於左│不能沒收時，以其財│
│  │        │          │列時間、地點，交付第一級毒│產抵償之。        │
│  │        │          │品海洛因1包予張志誠，並向 │                  │
│  │        │          │張志誠收受交易毒品之價金10│                  │
│  │        │          │00元。                    │                  │
├─┼────┼─────┼─────────────┼─────────┤
│4 │98年7月 │朱億倫位於│張志誠於98年7月28日22時58 │朱億倫犯販賣第一級│
│  │28日23時│臺中市南屯│分許至同日23時45分許，以其│毒品罪，累犯，處有│
│  │45分後同│區○○路52│所持有之行動電話門號098520│期徒刑壹拾伍年。未│
│  │日某時  │之61號4樓 │1544號與朱億倫所持用之行動│扣案之販賣第一級毒│
│  │        │住處      │電話門號0000000000號聯繫，│品所得新臺幣壹仟元│
│  │        │          │雙方於電話中完成約定交易毒│沒收，如全部或一部│
│  │        │          │品之事宜後，朱億倫即於左列│不能沒收時，以其財│
│  │        │          │時間、地點，交付第一級毒品│產抵償之。        │
│  │        │          │海洛因1包予張志誠，並向張 │                  │
│  │        │          │志誠收受交易毒品之價金1000│                  │
│  │        │          │元。                      │                  │
├─┴────┴─────┴─────────────┴─────────┤
│附表三：販賣第一級毒品予洪聖祐、陳漢政部分                              │
├─┬────┬─────┬─────────────┬─────────┤
│1 │98年7月 │臺中市南屯│洪聖祐、陳漢政約定共同出資│朱億倫犯販賣第一級│
│  │16日15時│區○○○路│1000元購買毒品後，即由陳漢│毒品罪，累犯，處有│
│  │38分後同│嶺東科技大│政於98年7月16日15時11分許 │期徒刑壹拾伍年。未│
│  │日某時  │學旁之永春│、同日15時38分許，以洪聖祐│扣案之販賣第一級毒│
│  │        │公園      │所持有之行動電話門號097540│品所得新臺幣壹仟元│
│  │        │          │8 232號與朱億倫所持用之行 │沒收，如全部或一部│
│  │        │          │動電話門號0000000000號聯繫│不能沒收時，以其財│
│  │        │          │，雙方於電話中完成約定交易│產抵償之。        │
│  │        │          │毒品之事宜後，朱億倫即於左│                  │
│  │        │          │列時間、地點，交付第一級毒│                  │
│  │        │          │品海洛因1包予負責接洽之陳 │                  │
│  │        │          │漢政，並向陳漢政收受交易毒│                  │
│  │        │          │品之價金1000元。          │                  │
├─┼────┼─────┼─────────────┼─────────┤
│2 │98年7月 │臺中市南屯│洪聖祐、陳漢政約定共同出資│朱億倫犯販賣第一級│
│  │17日18時│區○○○路│1000元購買毒品後，即由陳漢│毒品罪，累犯，處有│
│  │31分許  │嶺東科技大│政於98年7月17日18時16分許 │期徒刑壹拾伍年。未│
│  │        │學旁之永春│，以洪聖祐所持有之行動電話│扣案之販賣第一級毒│
│  │        │公園      │門號0000000000號與朱億倫所│品所得新臺幣壹仟元│
│  │        │          │持用之行動電話門號00000000│沒收，如全部或一部│
│  │        │          │40 號聯繫，雙方於電話中完 │不能沒收時，以其財│
│  │        │          │成約定交易毒品之事宜，俟洪│產抵償之。        │
│  │        │          │聖祐、陳漢政於左列時間到達│                  │
│  │        │          │約定地點後，撥打電話通知朱│                  │
│  │        │          │億倫，朱億倫即到場交付第一│                  │
│  │        │          │級毒品海洛因1包予洪聖祐、 │                  │
│  │        │          │陳漢政，並向洪聖祐、陳漢政│                  │
│  │        │          │收受交易毒品之價金1000元。│                  │
│  │        │          │                          │                  │
├─┼────┼─────┼─────────────┼─────────┤
│3 │98年7月 │臺中市文心│洪聖祐、陳漢政約定共同出資│朱億倫犯販賣第一級│
│  │下旬某日│路與崇德路│1000元購買毒品後，即由陳漢│毒品罪，累犯，處有│
│  │        │附近之加油│政以其所持有之行動電話門號│期徒刑壹拾伍年。未│
│  │        │站        │0000000000號與朱億倫所持用│扣案之販賣第一級毒│
│  │        │          │之行動電話門號0000000000號│品所得新臺幣壹仟元│
│  │        │          │聯繫，雙方於電話中完成約定│沒收，如全部或一部│
│  │        │          │交易毒品之事宜後，朱億倫即│不能沒收時，以其財│
│  │        │          │於左列時間、地點，交付第一│產抵償之。        │
│  │        │          │級毒品海洛因1小包予洪聖祐 │                  │
│  │        │          │、陳漢政，並向洪聖祐、陳漢│                  │
│  │        │          │政收受交易毒品之價金1000  │                  │
│  │        │          │元。                      │                  │
└─┴────┴─────┴─────────────┴─────────┘

司法院資訊處製作；財團法人民間司法改革基金會備份。
